【裁判字號】    98,交聲,744
【裁判日期】    980330
【裁判案由】    聲明異議
【裁判全文】
臺灣高雄地方法院交通事件裁定         98年度交聲字第744號
原處分機關  交通部公路總局高雄區監理所旗山監理站
法定代理人  郭政雄
異  議  人
即受處分人  甲○○
上列異議人即受處分人因違反道路交通管理處罰條例聲明異議案
件，對於交通部公路總局高雄區監理所旗山監理站98年3 月19日
所為之處分（原處分案號：旗監違字第裁85-N00000000號），聲
明異議，本院裁定如下：
    主  文
異議駁回。
    理  由
一、原處分意旨略以：異議人即受處分人甲○○於民國98年3 月
    13 日 晚上9 時29分，駕駛車牌號碼VC-9720 號自用小客車
    ，在高雄縣甲仙鄉大田村田寮巷20-7號前，為警攔檢，測得
    其呼氣酒精濃度達每公升0.45毫克，超過法定標準值，當場
    掣單舉發，並依道路交通管理處罰條例第35條第1 項第1 款
    、違反道路交通管理事件統一裁罰基準及處理細則第43、44
    、67 條 及違反道路交通管理事件統一裁罰基準表規定，裁
    處異議人罰鍰新台幣（下同）45,000元，吊扣駕駛執照12個
    月，並施以道安講習等語。
二、異議意旨略以：異議人因在朋友家吃燒酒雞，回程臨檢時固
    被測得呼氣酒精濃度達每公升0.45毫克，但前未有酒後駕車
    紀錄，且全家賴其駕駛職業聯結車維持生活，希體諒上情撤
    銷吊扣駕駛執照部分之處分等語。
三、按汽車駕駛人，駕駛汽車經測試檢定，酒精濃度超過規定標
    準者，處1 萬5 千元以上6 萬元以下罰鍰，並當場移置保管
    其車輛及吊扣其駕駛執照1 年，因而肇事致人受傷者，並吊
    扣其駕駛執照2 年，致人重傷或死亡者，吊銷其駕駛執照，
    並不得再考領道路交通管理處罰條例第35條第1 項定有明文
    。而本件異議人對原處分機關舉發之上開交通違規事實並未
    加以爭執，且有舉發違反道路交通管理事件通知單1 份附卷
    可稽，則異議人確於上開時間、地點，被檢測呼氣酒精濃度
    達每公升0.45毫克之事實，應可認定。從而原處分機關上開
    吊扣駕駛執照12個月之處分依法並無不合，且上開處罰規定
    就吊扣駕駛執照部分並未預設裁量空間，原處分機關並無審
    酌違規者客觀情境判斷應否予以處罰之裁量空間，是異議人
    執前無酒後駕車紀錄，且吊扣駕駛執照後影響全家生計為由
    ，請求撤銷吊扣駕駛執照之處分，自無理由。至原處分機關
    裁處異議人罰鍰45,000元，及施以道安講習部分，於法亦無
    不合，且異議人並未就此部分提出異議，自不在本件審理之
    範圍內，附此敘明。
四、據上論斷，應依道路交通案件處理辦法第19條，裁定如主文
    。
中    華    民    國    98    年    3     月    30    日
                    交通法庭    法  官  鄭峻明
以上正本證明與原本無異。
如不服本裁定應於送達後5日內向本院提出抗告狀。
中    華    民    國    98    年    3     月    30    日
                                書記官  吳韻芳


司法院資訊處製作；財團法人民間司法改革基金會備份。
